# 城投公司接受政府部门划拨的资产是否需确认递延所得税？

提问人：冰人 时间：2021-06-28 13:33:08
请教一下，城投公司接收政府部门无偿划拨的资产，以该资产的账面价值入账，是否需要确认递延所得税负债？即该资产是否需要缴纳企业所得税？
企业的做法，比如划拨资产原账面价值 100 万元，
接收划拨的资产时：
借 固定资产 100 万
贷 资本公积 100 万
同时，确认25%的递延所得税负债
借： 资本公积 25 万
贷： 递延所得税负债 25 万。
我的观点时，城投公司接受政府部门无偿划拨的资产，其是政府部门的资本性投入，不会涉及企业所得税。并且，该资产的入账价值为其原账面价值，其计税基础与入账价值一致，不存在暂时性差异。因此不需要确认递延所得税负债。

回答人：chenyiwei
你的理解基本合理。但对于接受资产划入，以及后续该等资产折旧摊销的税务处理，建议与当地主管税务机关沟通确认。